【裁判字號】    99,審易,3291
【裁判日期】    990923
【裁判案由】    竊盜
【裁判全文】
臺灣高雄地方法院刑事判決            99年度審易字第3291號
公  訴  人  臺灣高雄地方法院檢察署檢察官
被      告  甲○○
上列被告因竊盜案件，經檢察官提起公訴（99年度偵字第16029
號），被告於準備程序進行中就被訴事實為有罪之陳述，經本院
告知簡式審判程序之旨，並聽取被告與公訴人之意見後，裁定依
簡式審判程序審理，判決如下：
    主  文
甲○○犯攜帶兇器毀越安全設備竊盜罪，累犯，處有期徒刑拾月
，扣案尖嘴擊破器壹支沒收。
    事  實
一、甲○○前因強盜、竊盜等案件，經臺灣高等法院分別以81年
    度上訴字第3620號、81年度上訴字第3894號判處有期徒刑6
    年、1 年6 月確定，經定應執行有期徒刑7 年2 月，入獄服
    刑後假釋出監；惟於假釋期間，因竊盜、懲治盜匪條例等案
    件，經臺灣高等法院分別以86年度上易字第4851號、86年度
    上訴字第820 號判處有期徒刑6 月、3 年確定，經定應執行
    有期徒刑3 年3 月，於撤銷前開假釋後，接續執行殘刑4 年
    2 月12日及上開徒刑，於民國89年6 月5 日再次假釋出監，
    假釋期間付保護管束。於保護管束期間，再因竊盜、偽造文
    書等案件，分別經臺灣高等法院以91年度上易字第563 號及
    臺灣臺北地方法院以91年度易字第1008號、91年度簡字第40
    23號各判處有期徒刑1 年2 月、1 年6 月、3 月確定，前開
    假釋因而再遭撤銷，所餘殘刑2 年11月7 日與上開3 案經減
    刑並定應執行有期徒刑3 年1 月確定，於97年6 月27日縮短
    刑期假釋出監，於97年8 月31日假釋期滿未經撤銷視為徒刑
    執行完畢。詎甲○○仍不知悔改，意圖為自己不法之所有，
    於98年11月22日上午4 時許，持其所有客觀上足以對人之身
    體、生命造成威脅，可供兇器使用之尖嘴擊破器1 支，前往
    乙○○所經營、位於臺北市○○區○○路455 號1 樓無人居
    住之「金鷹運動器材行」，先以尖嘴擊破器打破玻璃窗後，
    再攀爬侵入該器材行（無故侵入他人建築物部分，未據告訴
    ），竊取乙○○所有之高爾夫球桿組（數量不詳）及BALLY
    牌皮包、皮夾、皮帶共44件、現金約新臺幣（下同）10,000
    元等財物，得手後旋即逃逸，尖嘴擊破器則遺留現場。嗣經
    乙○○發現遭竊，報警處理，經警採集甲○○遭碎玻璃割傷
    遺留在現場之血跡，確認血跡DNA 與甲○○之DNA 相符，始
    循線查悉上情。
二、案經臺北市政府警察局中山分局移送臺灣臺北地方法院檢察
    署呈請臺灣高等法院檢察署核轉臺灣高雄地方法院檢察署檢
    察官偵查起訴。
    理  由
一、本件被告甲○○所犯係死刑、無期徒刑、最輕本刑為3 年以
    上有期徒刑以外之罪，其於準備程序進行中，就被訴事實為
    有罪之陳述，經受命法官告知簡式審判程序之旨，並聽取當
    事人之意見後，本院合議庭認無不得或不宜改依簡式審判程
    序進行之情形，爰依刑事訴訟法第273 條之1 第1 項規定，
    裁定本件由受命法官獨任進行簡式審判程序。又本件卷內之
    證據資料，依同法第273 條之2 規定，不受同法第159 條第
    1 項關於傳聞法則規定之限制，依法均有證據能力，合先敘
    明。
二、上揭事實，業據被告於本院審理中坦承不諱，核與證人即被
    害人乙○○於警詢中證述其經營之「金鷹運動器材行」於上
    揭時、地遭竊之情節相符，並有臺北市政府警察局99年3 月
    12日北市警鑑字第09931241800 號函附之鑑驗書、刑事案件
    證物採驗紀錄表可證竊案現場遺留之血跡與被告之DNA-STR
    型別相符，及有臺北市政府警察局中山局刑案現場勘察報告
    、刑案現場照片10張、贓證物品清單等證據在卷可稽，足認
    被告前開任意性之自白與事實相符，得作為被告有罪之證據
    。又按刑法第321 條第1 項第3 款攜帶兇器加重竊盜罪，係
    以行為人攜帶兇器為其加重條件，此所謂兇器，其種類並無
    限制，凡客觀上足對人之生命、身體、安全構成威脅，具有
    危險性之兇器均屬之；且祇須行竊時攜帶此種具有危險性之
    兇器為已足，並不以攜帶之初即有行兇之意圖為必要。查本
    案業據被告於審理中自承用其所有之尖嘴擊破器以行竊之，
    該尖嘴擊破器材質為鐵製、質地堅硬，且前端尖銳，有扣案
    尖嘴擊破器1 支及卷附照片1 張可證，若用以攻擊人體，勢
    將造成人身之傷害，綜此足認被告所持該尖嘴擊破器客觀上
    可對人之生命、身體、安全構成威脅，具有危險性，要屬刑
    法第321 條第1 項第3 款所定兇器無訛，是被告攜帶客觀上
    可為兇器之尖嘴擊破器，進而竊取上開物品，業已該當刑法
    攜帶兇器加重竊盜罪之構成要件甚明。從而，本件事證明確
    ，被告犯行堪以認定，應依法論科。
三、按刑法第321 條第1 項第2 款所謂之「安全設備」，係指依
    社會通常觀念足認為防盜之設備而言，窗戶具有防盜之作用
    ，應屬刑法第321 條第1 項第2 款所定之其他安全設備（最
    高法院55年台上字第547 號判例、45年台上字第1443號判例
    參照）；又按刑法第321 條第1 項所列各款為竊盜之加重條
    件，如犯竊盜罪兼具數款加重情形時，因竊盜行為祇有一個
    ，仍祇成立一罪，不能認為法律競合或犯罪競合，但判決主
    文應將各種加重情形順序揭明，理由並應引用各款，俾相適
    應（最高法院69年台上字第3945號判例意旨參照）；末按刑
    法第321 條第1 項第2 款之毀越門扇安全設備竊盜罪，關於
    「毀越」指毀損與踰越而言，其中毀損門扇安全設備竊盜罪
    ，乃同法第354 條之毀損罪與普通竊盜罪之結合犯。被告上
    開毀損安全設備，係犯普通竊盜罪之加重情形，已結合於所
    犯加重竊盜之罪質中，自不能於論以加重竊盜罪外，更行論
    以毀損罪（最高法院92年度台非字第6 號判決意旨可資參照
    ）。是被告使用隨身攜帶之尖嘴擊破器打破夜間無人居住之
    「金鷹運動器材行」窗戶進入行竊之行為，係犯刑法第321
    條第1 項第3 款、第2 款之攜帶兇器毀越安全設備竊盜罪。
    又被告有事實欄所載之前科，有臺灣高等法院被告前案紀錄
    表1 份附卷可參，其於受有期徒刑執行完畢後，5 年以內故
    意再犯本件有期徒刑以上之罪，為累犯，應依刑法第47條第
    1 項規定，加重其刑。爰審酌被告正值中壯之年，身心無礙
    ，卻不思以正當方式取得財物，反貪圖私利，欲不勞而獲，
    而攜帶兇器破壞他人建築物窗戶而入內行竊，除侵害他人之
    財產權外，更破壞他人建築物之使用安寧，行為顯有可議；
    參以被告犯後坦承犯行、所竊財物之價值、未持兇器攻擊他
    人，及其智識程度、生活情況等一切情狀，量處如主文所示
    之刑，以示懲儆。扣案尖嘴擊破器1 支，為被告所有，業據
    被告供承在卷，且係供犯本件加重竊盜罪所用之物，應依刑
    法第38條第1 項第2 款規定宣告沒收之。
據上論斷，應依刑事訴訟法第273 條之1 第1 項、第284 條之1
、第299 條第1 項前段，刑法第321 條第1 項第2 款、第3 款、
第47條第1項、第38條第1 項第2 款，判決如主文。
本案經檢察官王清海到庭執行職務。
中    華    民    國    99    年    9     月    23    日
                  刑事第十庭    法  官  林裕凱
以上正本證明與原本無異。
如不服本判決應於收受判決後10日內向本院提出上訴書狀，並應
敘述具體理由。其未敘述上訴理由者，應於上訴期間屆滿後20日
內向本院補提理由書(均須按他造當事人之人數附繕本)「切勿逕
送上級法院」。
中    華    民    國    99    年    9     月    23    日
                                書記官  黃振祐
附錄所犯法條
中華民國刑法第321條
（加重竊盜罪）
犯竊盜罪而有左列情形之一者，處 6 月以上、 5 年以下有期徒
刑：
一、於夜間侵入住宅或有人居住之建築物、船艦或隱匿其內而犯
    之者。
二、毀越門扇、牆垣或其他安全設備而犯之者。
三、攜帶兇器而犯之者。
四、結夥三人以上而犯之者。
五、乘火災、水災或其他災害之際而犯之者。
六、在車站或埠頭而犯之者。
前項之未遂犯罰之。

司法院資訊處製作；財團法人民間司法改革基金會備份。
